【裁判字號】    89,易,1936
【裁判日期】    890531
【裁判案由】    賭博
【裁判全文】
臺灣高雄地方法院刑事判決                        八十九年度易字第一九三六號
    公  訴  人  臺灣高雄地方法院檢察署檢察官
    被      告  甲○○
右列被告因賭博案件，經檢察官提起公訴（八十九年度偵字第六０四二號），本院判
決如左：
    主  文
甲○○共同連續意圖營利，聚眾賭博，處有期徒刑參月，如易科罰金，以佰元折算
壹日。
扣案之六合彩簽單壹拾陸張、倍數表貳張、六合彩資料冊壹本、帳冊壹本、空白簽單
表壹本、傳真機壹台、計算機壹台均沒收。
    事  實
一、甲○○分別與綽號「美惠」及台北之陳姓成年男子，共同基於意圖營利之概括犯
    意，擔任「美惠」及陳姓男子之「柱仔腳」，自民國八十八年十二月間某日起，
    提供其高雄市○○區○○街三五０號住處之公眾得出入之場所，由不特定人簽賭
    俗稱「六合彩」之賭博，甲○○再將簽賭之號碼、金額彙整陳報予台北陳姓男子
    （碰二星、三星部分）及「美惠」（特三及碰四星部分），聚集不特定之多數人
    ，以附表所列之方式，猜號核對香港政府發行每星期二、四開獎之六合彩中獎號
    碼重新編組之號碼賭博財物，中獎者可按其簽賭種類贏得附表所示不等之彩金，
    否則所繳賭資悉歸組頭所有，以此方式賭博圖利。甲○○則向「美惠」及陳姓男
    子收取每支簽單新台幣（下同）五至十元之傭金作為報酬。嗣於八十九年三月九
    日下午四時四十分許，在上址為警當場查獲，並扣押其所有供賭博犯罪用之六合
    彩簽單十六張、倍數表二張、六合彩資料冊一本、帳冊一本、空白簽單表一本、
    傳真機一台及計算機一台。
二、案經高雄市政府警察局移送臺灣高雄地方法院檢察署檢察官偵察起訴。
    理  由
一、訊據被告對於右揭時地擔任柱仔腳，與綽號「美惠」及陳姓男子等組頭共同經營
    俗稱「六合彩」之賭局，聚集不特定之多數人，以附表所列之方式，猜號核對香
    港政府發行每星期二、四開獎之六合彩中獎號碼重新編組之號碼賭博財物等事實
    供承不諱，並有六合彩簽單壹拾陸張、六合彩倍數表貳張、六合彩資料冊壹本、
    帳冊壹本、空白簽單表壹本、傳真機壹台及計算機壹台扣案可資可証。被告之自
    白核與事實相符，事證明確，犯行堪予認定。
二、查被告之高雄市○○區○○街三五０號住處雖係住宅，惟既供不特定之多數人出
    入簽賭，自屬公眾得出入之場所，核被告意圖營利提供賭博場所及聚眾賭博，係
    犯刑法第二百六十八條之供給賭場及聚眾賭博罪；又就附表所列方式兼與其他簽
    賭者，同在公眾得出之場所賭博財物，係犯刑法第二百六十六條第一項前段之賭
    博罪。被告分別與綽號「美惠」及陳姓組頭間，有犯意聯絡及行為分擔，皆為共
    同正犯。被告前後多次意圖營利供給賭博場所、聚眾賭博及普通賭博犯行，均係
    反覆實施而犯同一之罪名，顯係各基於一概括犯意，均應論以連續犯，分別以一
    罪論。被告所犯意圖營利供給賭博場所、聚眾賭博及普通賭博三罪，係基於一個
    賭博犯意之決定，達成其同一犯罪之各個舉動，應屬法律概念之一行為，其一行
    為觸犯上開三罪名，為想像競合犯，應依刑法第五十五條規定從一重之意圖營利
    聚眾賭博罪處斷。爰審酌被告擔任柱仔腳，與組頭共同經營俗稱之「六合彩」賭
    博，助長賭風，嚴重危害社會善良秩序，惟念其為初犯，犯後頗有悔意並坦承犯
    行及其經營規模不大，危害尚非重大等一切情狀，量處如主文所示之刑，並諭知
    如易科罰金之折算標準。扣案之六合彩簽單十六張、倍數表二張、六合彩資料冊
    一本、帳冊一本、空白簽單表一本、傳真機一台及計算機一台，均係被告所有，
    且係供犯罪所用之物，均依法併為沒收之諭知。
據上論斷，應依刑事訴訟法第二百九十九條第一項前段，刑法第二十八條、五十六條
、第二百六十六條第一項前段、第二百六十八條、第五十五條、第四十一條、第三十
八條第一項第二款，罰金罰鍰提高標準條例第一條前段、第二條，判決如主文。
本案經檢察官吳茂松到庭執行職務。
中      華      民      國    八十九        年    五      月    三十一  日
                                    臺灣高雄地方法院刑事第六庭
                                        法  官   趙家光
右正本證明與原本無異。
如不服本判決，應於送達後十日內，向本院提出上訴狀。
                                        書記官   董明惠
中      華      民      國    八十九        年     五     月    三十一  日
附錄本判決論罪之法條：
刑法第二百六十六條第一項前段
  在公共場所或公眾得出入之場所賭博財物者，處一千元以下罰金。
刑法第二百六十八條
  意圖營利，供給賭博場所或聚眾賭博者，處三年以下有期徒刑，得併科三千元元以
  下罰金。
臺灣高雄地方法院八十九年度易字第一九三六號刑事判決附表
┌──┬──┬─────────────────────────────┐
│編號│俗稱│  賭    博      方      式                                │
├──┼──┼─────────────────────────────┤
│    │特  │由賭客自０００至九九九共一千個號碼中，每簽押一個號碼，賭注│
│１  │三  │新台幣（下同）八十五元，猜六合彩三、四、五、組個位數號碼依│
│    │尾  │序組三位數字，如押中由組頭給付二萬元至十五萬不等之彩金，如│
│    │    │不中，賭注歸組頭所有。                                    │
├──┼──┼─────────────────────────────┤
│    │港  │核對香港政府發行每星期二、四開獎六合彩六組號碼，每組猜押二│
│２  │碰  │個號碼（０一號－四十五號），每一組賭注八十五元，如二個號碼│
│    │二  │均押中，由組頭給付五千二百元彩金，如未押中，賭金歸組頭所有│
│    │星  │。                                                        │
├──┼──┼─────────────────────────────┤
│    │港  │核對香港政府發行每星期二、四開獎六合彩六組號碼，每組猜押三│
│３  │碰  │個號碼（０一號－四十五號），每一組賭注七十五元，如三個號碼│
│    │三  │均押中，可得五萬三千元之彩金，如未押中，賭金歸組頭所有。  │
│    │星  │                                                          │
├──┼──┼─────────────────────────────┤
│    │港  │核對香港政府發行每星期二、四開獎六合彩六組號碼，每組猜押四│
│４  │碰  │個號碼（０一號－四十五號），每一組賭注七十元，如四個號碼均│
│    │四  │押中，可得六十萬元之彩金，如未押中，賭金歸組頭所有        │
│    │星  │                                                          │
└──┴──┴─────────────────────────────┘


司法院資訊處製作；財團法人民間司法改革基金會備份。
